【裁判字號】    89,易,139
【裁判日期】    890131
【裁判案由】    傷害等
【裁判全文】
臺灣屏東地方法院刑事判決                          八十九年度易字第一三九號
    公  訴  人  臺灣屏東地方法院檢察署檢察官
    被      告  乙○○
    被      告  丙○○
右列被告因傷害案件，經檢察官提起公訴（八十八年度偵字第六二四四號），本院判
決如左︰
    主  文
乙○○損壞他人之木門，足以生損害於他人，處罰金貳仟元，如易服勞役，以參佰元
折算壹日，又傷害人之身體，處拘役參拾日，如易科罰金，以參佰元折算壹日。
丙○○損壞他人之木門把手，足以生損害於他人，處罰金壹仟元，如易服勞役，以參
佰元折算壹日，又傷害人之身體，處拘役貳拾日，如易科罰金，以參佰元折算壹日。
    事  實
一、乙○○於民國八十八年九月六日上午七時卅分許，在屏東市維新里新榮巷三十號
    住宅前，發現滿地之破碎酒瓶，乃認定係鄰人即新榮巷二十六號住戶甲○○或其
    家人所傾倒，遂心生不滿，將該破酒瓶集中，持往甲○○住宅，並基於毀損之意
    思，出腳踢壞甲○○住宅木門，並將碎酒瓶倒入宅內，足生損害於甲○○本人，
    甲○○及其父親林大學見出來理論，雙方乃發生口角爭執，詎乙○○又另行起意
    ，竟基於普通傷害之犯意，扯打林大學，並踢中甲○○。嗣同日八時二十分許，
    乙○○之父親丙○○返回住處獲知上情，因認為其母遭對方毆打，心生不滿，前
    往甲○○宅前，基於毀損之意思，出腳踢毀上開木門把手，足以生損害於甲○○
    本人，其又另行起意，基於普通傷害之犯意，在隔壁（二十四號）出手摑打甲○○，事後驗傷，甲○○受有左肋部紅腫直徑六公分，右顱頂部瘀腫直徑三公分，
    左下腿脛前瘀腫四公分；林大學受有左肩胛下紅腫六公分、左肋部紅腫直徑五公
    分等傷害。
二、案經林大學、甲○○訴請台灣屏東地方法院檢察署檢察官偵查起訴。
    理  由
一、訊據被告丙○○對上開出手摑打告訴人甲○○成傷之事實已坦承不詳，惟矢口否
    認有毀損犯行，另被告乙○○亦矢口否認其有毀損、傷害犯行，辯稱：當時係林
    大學要打伊祖母郭林秋霞，伊只是要保護祖母而與對方拉扯而已云云。經查，被
    告乙○○如何出腳踢壞告訴人甲○○住宅木門，並將碎酒瓶倒入宅內，於告訴人
    甲○○、林大學出來理論時，被告乙○○又扯打告訴人林大學，並踢中告訴人甲○○成傷及被告丙○○如何毀損上開木門、摑打告訴甲○○等事實，業告訴人甲○○、林大學二人指訴綦詳，並有驗傷診書及照片多幀在卷可稽，況被告丙○○
    於偵查中即供稱有撞木門等語（偵查卷第十五頁），參以被告乙○○亦自承確與
    告訴人言語發生口角，而證人即維新里里長蔡仙里亦證述告訴人與被告乙○○確
    有相互拉扯，且同案被告丙○○亦是認僅出手摑打告訴人甲○○等語明確，徵諸
    告訴人二人所受傷勢均有多處，已詳如前述，足證告訴人其餘之傷害（摑打以外
    之傷害）係遭被告乙○○扯打及踢中所致無疑，是被告二人上開所辯，顯為圖卸
    之詞，均不足採信，事證明確，被告二人犯行均堪認定。
二、核被告乙○○、丙○○二人所為均係犯刑法第二百七十七條第一項之傷害、第三
    百五十四條之毀損罪，被告乙○○同時同地傷害告訴人甲○○、林大學二人，應
    依想像競合犯之例，從一重處斷，被告二人所犯上開二罪，犯意各別，行為互異
    ，均應予分論併罰。爰審酌被告二人素行、犯罪動機（因認對方將酒瓶碎片倒在
    其家門口）、目的、手段、所生危害非重（告訴人所受之傷害係紅腫、瘀傷）及
    其等犯後態度等一切情狀，分別量處如主文所示之刑，並諭知易服勞役、易科罰
    金之折算標準。
據上論斷，應依刑事訴訟法第二百九十九條第一項前段，刑法第二百七十七條第一項
、第三百五十四條、第五十五條、第四十一條、第四十二條第二項，罰金罰鍰提高標
準條例第一條前段、第二條，判決如主文。
本案經檢察官許英輝到庭執行職務。
中      華      民      國      八十九      年    一    月    三十一    日
                                      臺灣屏東地方法院刑事第一庭
                                          法  官    黃國永
右正本證明與原本無異。
對於本判決如有不服應於收受送達後十日內向本院提出上訴書狀上訴於台灣高等法院
高雄分院並按他造當事人之人數附具繕本。
                                          書記官   簡長
中      華      民      國      八十九      年    一    月    三十一    日
附錄本判決論罪之法條：
刑法第二百七十七條第一項、第三百五十四條。
  傷害人之身體或健康者，處三年以下有期徒刑、拘役或一千元以下罰金。
毀棄、損壞前二條以外之他人之物，或致令不堪用，足以生損害於公眾或他人者，處
二年以下有期徒刑、拘役或五百元以下罰金。


司法院資訊處製作；財團法人民間司法改革基金會備份。
